【裁判字號】    99,上易,5
【裁判日期】    990107
【裁判案由】    毒品危害防制條例
【裁判全文】
臺灣高等法院臺中分院刑事判決           99年度上易字第5號
上  訴  人
即  被  告  甲○○
上列上訴人因毒品危害防制條例案件，不服臺灣臺中地方法院98
年度易字第3485號中華民國98年11月27日第一審判決（起訴案號
：臺灣臺中地方法院檢察署98年度毒偵字第3591號），提起上訴
，本院判決如下：
    主    文
上訴駁回。
    理    由
一、按不服地方法院之第一審判決而上訴者，須提出上訴書狀；
    上訴書狀並應敘述具體理由，此為法定必備之程式。上訴書
    狀未敘述上訴理由者，應於上訴期間屆滿後20日內補提理由
    書於第一審法院，逾期未補提者，第一審法院應定期間先命
    補正。倘上訴書狀已敘述理由，但所敘述者非屬具體理由，
    則屬不符上訴之法定程式，由第二審法院以其上訴不合法律
    上程式，判決駁回，不生定期命補正之問題，此觀刑事訴訟
    法第350條第 1項、第361條、第362條及第367條之規定自明
    。所謂具體理由，必係依據卷內既有訴訟資料或提出新事證
    ，指摘或表明第一審判決有何採證認事、用法或量刑等足以
    影響判決本旨之不當或違法，而構成應予撤銷之具體事由，
    始克當之（例如：依憑證據法則具體指出所採證據何以不具
    證據能力，或依憑卷證資料，明確指出所為證據證明力之判
    斷如何違背經驗、論理法則）。若僅泛言原判決認定事實錯
    誤、違背法令、量刑失之過重或輕縱，而未依上開意旨指出
    具體事由；或形式上雖已指出具體事由，然該事由縱使屬實
    ，亦不足以認為原判決有何不當或違法者（例如：對不具有
    調查必要性之證據，法院未依聲請調查亦未說明理由，或援
    用證據不當，但除去該證據仍應為同一事實之認定），皆難
    謂係具體理由，俾與第二審上訴制度旨在請求第二審法院撤
    銷、變更第一審不當或違法之判決，以實現個案救濟之立法
    目的相契合，並節制濫行上訴（最高法院97年度台上字第39
    67、3894、3889號判決意旨參照）。
二、經查：本件上訴人即被告甲○○於民國98年12月2日收受原
    審判決，雖於同年月9日向原審法院提出上訴狀，然其理由
    僅泛言：伊因重利罪執行有期徒刑完畢後即未曾再施用毒品
    ，不知道為何驗尿報告會有毒品反應，而且伊係驗尿前1日
    才收到單子，如果伊有施用毒品豈敢前往驗尿，不能僅憑驗
    尿報告且係複驗才有毒品反應之驗尿報告即認被告有施用第
    2級毒品云云，未依卷內既有訴訟資料或提出新事證，指摘
    或表明原審判決有何採證認事、用法或量刑等足以影響判決
    本旨之不當或違法，且本院審酌卷內所有訴訟資料，被告自
    承所檢驗尿液之封緘係伊親自所為，本案檢體係來自伊己身
    之尿液等語（見偵訊筆錄、原審審理筆錄），而該尿液於第
    1次初驗以免疫分析法檢驗及第2次複驗以氣相層析質譜分析
    法確認檢驗結果，均確呈安非他命陽性反應一節，此有應受
    尿液採驗人尿液檢體採集送驗紀錄表、中山醫學大學附設醫
    院檢驗科藥物檢測中心尿液檢驗報告各1份（見警卷第2、3
    頁）在卷可參。而免疫分析法及氣相層析質譜分析法檢驗方
    法分析原理相異，尿液檢體同時引起2種檢測方法均呈偽陽
    性之機率極低，行政院衛生署管制藥品管理局曾針對全國各
    地方衛生局判定為陽性之尿液檢體抽樣以氣相層析質譜儀進
    行確認，均未發現有偽造陽性之誤判情形，有行政院衛生署
    管制藥品管理局91 年6月13日管檢字第106861號函釋可參，
    復參以甲基安非他命服用後24小時內，約有服用量之百分之
    70％排泄於尿液中，毒品施用後於尿液中可檢出之時間，受
    施用劑量、施用方式、飯水量之多寡、個人體質及其代謝情
    況等因素影響，因個案而異，一般可檢出之最長時限為甲基
    安非他命1至5天，被告上訴意旨所陳：伊是複驗才有毒品陽
    性反應，核與上開卷附檢驗報告不符，原審依上開檢驗報告
    認定被告犯罪，均經原判決審酌且論述明白，並為有利於被
    告之量刑，被告空言指摘原判決未綜觀整體案情而為衡量，
    顯未依卷內既有訴訟資料或提出新事證，指摘或表明原審判
    決有何採證認事、用法或量刑等足以影響判決本旨之不當或
    違法，而構成應予撤銷之具體事由，即與未敘述具體理由無
    異。是上訴人提起本件上訴之理由既非屬關於原審判決之認
    事、用法及量刑，並無顯然於判決有影響之不當或違法，爰
    不經言詞辯論，逕行判決駁回被告之上訴。
三、據上論斷，應依刑事訴訟法第367條前段、第372條，判決如
    主文。
中    華    民    國    99    年    1    月    7      日
            刑事第六庭    審判長法  官  李  文  雄
                                法  官  林  靜  芬
                                法  官  陳  如  玲
以上正本證明與原本無異。
不得上訴。
                                書記官  陳  如  慧
中    華    民    國    99    年    1    月    7      日


司法院資訊處製作；財團法人民間司法改革基金會備份。
